【裁判字號】    95,上訴,557
【裁判日期】    950511
【裁判案由】    違反槍砲彈藥刀械管制條例
【裁判全文】
臺灣高等法院刑事判決                 95年度上訴字第557號
上  訴  人
即  被  告  乙○○
                    （現於臺灣新店戒治所強制戒治中）
指定辯護人  本院公設辯護人甲○○
上列上訴人因違反槍砲彈藥刀械管制條例案件，不服臺灣板橋地
方法院94年度訴字第1492號，中華民國94年12月21日第一審判決
（起訴案號：臺灣板橋地方法院檢察署94年度核退偵字第 661號
），提起上訴，本院判決如下：
    主  文
上訴駁回。
    事  實
一、乙○○曾因違反麻醉藥品管理條例案件，經本院分別判處有
    期徒刑5年5月、8月、4月，並定應執行有期徒刑6年2月確定
    ；再因違反肅清煙毒條例案件，經本院判處有期徒刑3年2月
    ，上開判處有期徒刑 5年5月、8月、4月、3年2月等4罪，經
    更定應執行有期徒刑8年10月，於89年4月26日縮短刑期假釋
    出監；93年 1月26日保護管束期滿視為執行完畢。仍不知悔
    改，復於94年4月24日晚上8時許，在臺北縣新店市○○路旁
    某處，向真實姓名年籍不詳綽號「歹吃賢」之成年男子，借
    用可擊發適用子彈具有殺傷力之改造轉輪手槍 1支（槍枝管
    制編號：0000000000號）及不具殺傷力之金屬彈頭土造子彈
    3 顆後，即隨身攜帶而持有之。嗣於同年月28日晚上10時許
    ，在臺北縣中和市○○路55巷32號前之停車場內，經乙○○
    同意搜索，為警在腰際查獲上開改造手槍1支及土造子彈3顆
    ，始查悉上情。
二、案經臺北市政府警察局移送臺灣板橋地方法院檢察署檢察官
    偵查起訴。
    理  由
一、訊據上訴人即被告乙○○坦承於上開時地向綽號「歹吃賢」
    之姓名年籍不詳成年男子借得扣案改造手槍1支、土造子彈3
    顆後，即隨身攜帶持有在身，為警查獲等事實，然矢口否認
    有違反槍砲彈藥刀械管制條例之犯行，辯稱：不知扣案手槍
    槍管、轉輪彈倉已遭車通具有殺傷力，以為是玩具槍，並無
    持有具殺傷力改造手槍之故意等語。
二、惟查：扣案改造手槍 1支（槍枝管制編號：0000000000）係
    由仿轉輪手槍製造之玩具金屬手槍車通槍管和轉輪彈倉內阻
    鐵而成之改造轉輪手槍，機械性能良好，可擊發適用子彈，
    具殺傷力；扣案子彈 3顆係直徑約5.10㎜金屬彈頭土造子彈
    ，雖可擊發，惟發射動能甚微，不具殺傷力等情，有內政部
    警政署刑事警察局94年 5月16日刑鑑字第0940069608號槍彈
    鑑定書、臺北市政府警察局刑事警察大隊94年 5月23日北市
    警刑大六字第 09430917600號函在卷可稽（見94年度核退偵
    字第 661號偵查卷第39頁至第41頁、第47頁）。被告辯稱扣
    案槍枝不具殺傷力，委無可採。再證人即查獲員警江進元於
    原審證稱：本件之前是持搜索票要查李金隆槍砲及毒品的案
    子，因為我們知道他的車停在中和街大智街55巷的停車場，
    所以就直接到停車場去等，到晚上時發現李金隆出現，就上
    前盤查，查到車上有毒品，因為乙○○是跟李金隆走在一起
    要去牽車，我們就出示搜索票對李金龍搜索，乙○○是同意
    搜索，因為我們發現他行跡可疑，神色緊張，據我們了解李
    金隆手下所涉及不是毒品就是槍砲，所以我們經過他同意進
    行搜索，搜索他腰帶查到改造手槍，我問乙○○槍做何用，
    他是說防身用……這把槍從外觀一看就可知有改造的痕跡等
    語（見原審卷第73頁至第76頁）。依證人江進元所稱，扣案
    之改造手槍外觀已能看出明顯改造痕跡，被告並將該槍繫於
    自身腰際，已見被告應能得知扣案槍枝業經改造之事；且被
    告為近四十歲之成年人，非屬把玩玩具槍之年齡，倘扣案槍
    枝僅係一般不具殺傷力之玩具槍，被告自無專程向綽號「歹
    吃賢」之成年男子借來，並隨身攜帶在身之可能。足見被告
    辯稱不知扣案改造手槍係經改造，並具殺傷力，不足採信。
    事證明確，被告犯行堪以認定。
三、被告聲請傳訊證人陳俊平，欲證明係陳俊平交付扣案槍枝，
    並請重新鑑定扣案槍枝。然扣案槍枝確具殺傷力，已據刑事
    警察局鑑定無誤；而被告明知扣案改造手槍係具殺傷力而持
    有之，縱係陳俊平所交付，亦無解於被告持有槍枝之犯行，
    且陳俊平經檢察官於本件原審審理期間追查結果，陳俊平於
    警詢亦否認有交付被告槍枝之事實。足見本件被告犯行，事
    證已明，核無傳喚證人陳俊平調查或重新鑑定槍枝之必要。
四、核被告所為，係犯槍砲彈藥刀械管制條例第8條第4項之未經
    許可，持有可發射子彈具有殺傷力之改造手槍罪。查被告曾
    因違反麻醉藥品管理條例案件，經本院分別判處有期徒刑 5
    年5月、8月、4月，並定應執行有期徒刑 6年2月確定；再因
    違反肅清煙毒條例案件，經本院判處有期徒刑3年2月，上開
    判處有期徒刑5年5月、8月、4月、3年2月等 4罪，經更定應
    執行有期徒刑8年10月，於89年4月26日縮短刑期假釋出監；
    93年 1月26日保護管束期滿視為執行完畢，有本院被告全國
    前案紀錄表在卷可稽。被告於有期徒刑執行完畢後，5 年內
    再犯本件有期徒刑以上之罪，為累犯，應依刑法第47條規定
    ，加重其刑。又被告於警詢、偵查中雖不否認為警查扣具有
    殺傷力之改造手槍，並供稱係向綽號「歹吃賢」之成年男子
    借得，「歹吃賢」真實姓名年籍住址不清楚，但身高 160公
    分左右，年約50歲，中等身材，台語口音，在臺北縣新店市
    出入，所使用之行動電話0000000000號等情，而警方於調閱
    0000000000號行動電話使用人基本資料及通聯紀錄分析後，
    認住臺北縣新店市○○路○段臨73之1號楊志清、楊明宗兄弟
    可能涉案，再於94年 5月24日通知被告到臺北市政府警察局
    刑事警察大隊指認口卡片，被告指稱「歹吃賢」應為楊志清
    。警方遂於94年 6月8日持原審核發94年度聲搜字第796號搜
    索票前往楊志清住處搜索，因楊志清鼻咽癌住院化療，至搜
    索期限內均未返住處，故未克執行搜索等情，有臺北市政府
    警察局刑事警察大隊94年10月4日北市警刑大六字第0943179
    7100號函在卷可稽。則本件並無槍砲彈藥刀械管制條例第18
    條第 4項所稱「被告於偵查中自白，並供述全部槍砲、彈藥
    、刀械之來源及去向，因而查獲或因而防止重大危害治安事
    件之發生者，減輕或免除其刑」規定之適用，併此敘明。
五、原審調查結果，適用槍砲彈藥刀械管制條例第8條第4項、刑
    法第11條前段、第47條、第42條第2項、第38條第1項第 1款
    、罰金罰鍰提高標準條例第 2條及現行法規所定貨幣單位折
    算新臺幣條例第 2條規定，同時審酌被告平日素行、持有具
    殺傷力之改造手槍，助長社會槍械泛濫，並對不特定民眾之
    生命、身體安全構成嚴重威脅，犯後未見悔意等一切情狀，
    量處有期徒刑3年2月，併科罰金新臺幣10萬元，罰金部分，
    並諭知易服勞役之折算標準。扣案之上開具殺傷力改造手槍
    1 支，係屬違禁物，應依刑法第38條第1項第1款規定宣告沒
    收。至扣案不具殺傷力之土造子彈 3顆，既非違禁物，且非
    供被告犯本罪所用之物，爰不宣告沒收。認事用法，核無違
    誤，量刑亦稱妥適。被告上訴，否認犯罪，為無理由，應予
    駁回。
據上論斷，應依刑事訴訟法第368條，判決如主文。
本案經檢察官沈明彥到庭執行職務。
中    華    民    國    95    年    5     月    11    日
                  刑事第八庭審判長法  官  鄭文肅
                                  法  官  楊炳禎
                                  法  官  陳國文
以上正本證明與原本無異。
如不服本判決，應於收受送達後10日內向本院提出上訴書狀，其
未敘述上訴之理由者並得於提起上訴後10日內向本院補提理由書
（均須按他造當事人之人數附繕本）。
                                  書記官  蔡棟樑
中    華    民    國    95    年    5     月    11    日
附錄：本案論罪科刑法條全文
槍砲彈藥刀械管制條例第8條第4項：
未經許可，持有、寄藏或意圖販賣而陳列第1項所列槍枝者，處3
年以上10年以下有期徒刑，併科新台幣7百萬元以下罰金。


司法院資訊處製作；財團法人民間司法改革基金會備份。
